臺灣高等法院刑事附帶民事訴訟判決
　　　　　　　　　　　　　　 93年度重附民上更(二)字第1號
上　訴　人　甲○○
被上訴人　　乙○○
　　　　　　丙○○
上列當事人間因偽造文書刑事附帶民事訴訟案件，上訴人不服臺
灣臺北地方法院中華民國87年10月30日第一審刑事附帶民事訴訟
判決（87年度重附民字第172號），提起上訴，本院判決如下：
    主  文
上訴及擴張之訴與該部分假執行之聲請均駁回。
    事  實
甲、上訴人方面：
一、聲明：
    (一)原判決撤銷。
    (二)被上訴人應賠償上訴人新台幣（下同）2,000萬元，及自
      起訴狀繕本送達之翌日起至清償日止，按年息百分之五計
      算之利息。
    (三)願供擔保，聲請宣告假執行。
二、事實上陳述略稱：被上訴人乙○○、丙○○以偽造上訴人甲
    ○○名義虛設公司，販售發票圖利，後拒繳稅金，致東窗事
    發，禍及上訴人。上訴人為受人敬重之教官，一生清白，奉
    公守法，竟遭被告竊用身分幹下違法勾當，出賣上訴人，致
    上訴人精神、名譽受創甚鉅。經過這麼多年，上訴人所受損
    受非常之大，上訴人請求撤銷原審法院之判決，上訴人當初
    也被起訴，上訴人那時非常痛苦，上訴人帶了四個小孩，如
    果上訴人當時一旦被定罪，上訴人將會妻離子散，上訴人之
    房子也被查封了，所以之前請求之672萬元已不成比例。爰
    請求1,730萬元精神撫慰金，另外270萬元是從85年10月份起
    到93年3月止不能去工作之損失，每月以三萬元計算，共7年
    6六個月，合計2,000萬元。現在要將工作損失之請求擴張到
    94年4月，總共8年7個月，共309萬元；精神撫慰金之請求則
    減少39萬元，總金額還是2,000萬元。爰求為判決如訴之聲
    明。
三、證據：援用刑事訴訟之證據。
乙、被上訴人方面：
一、聲明：
    (一)駁回上訴。
    (二)如受不利之判決，願供擔保，請准宣告免予假執行。
二、事實上陳述略稱：
    被上訴人等均否認有上訴人所主張之偽造文書之侵權行為。
    理  由
一、按刑事訴訟諭知無罪之判決者，應以判決駁回原告之訴，刑
    事訴訟法第503條第1項前段定有明文。
二、本件被上訴人乙○○、丙○○被訴偽造文書案件，業經臺灣
    臺北地方法院諭知無罪，檢察官不服原判決提起上訴後，業
    經本院93年度上更 (二)字第判決上訴駁回在案，依照首開
    規定，則原審駁回上訴人在第一審之訴（原告請求被告丙○
    ○、乙○○等二人應共給付原告672萬元，被告乙○○須另
    行給付38萬元合計被告等二人應給付710萬元及自判決日起
    至清償日止，按年利率百分之二十計算之利息）及其假執行
    之聲請，經核並無不合，上訴人提起上訴後，除指摘原判決
    不當外，並擴張應受判決事項之聲明（擴張其請求之金額）
    ，求為判決如訴之聲明（上訴人之上訴聲明第一項為「原判
    決撤銷」，惟其於本院94年4月25日準備程序時陳明：「乙
    ○○要給付38萬元部分，因在二審定讞，我這部分就不再請
    求。」等語，經查該38萬元之請求，係上訴人主張乙○○侵
    占其財物之侵權行為損害賠償，該部分之請求經最高法院以
    91年度台附字第5號判決駁回該部分之上訴，已告確定（最
    高法院以91年度台附字第5號僅將本院87年度重附民上字第
    61號判決關於駁回上訴人請求被上訴人等給付672萬元本息
    之上訴部分撤銷，發回本院更審），上訴人復請求將原判決
    全部撤銷，其請求撤銷原判決該38萬元及其假執行部分之上
    訴聲明，顯無理由），為無理由，應予駁回。就其擴張聲明
    部分之假執行之聲請，亦應併予駁回。
三、據上論結，應依刑事訴訟法第490條前段、第368條，判決如
    主文。
中　　華　　民　　國　　94　　年　　6　　月　　17　　日
　　　　　　　　　刑事第十八庭  審判長法　官 陳  春  秋
　　　　　　　　　　　　　　　　　　  法　官 楊  貴  雄
　　　　　　　　　　　　　　　　　　  法　官 李  英  勇
以上正本證明與原本無異。
於刑事訴訟部分提起上訴時，如不服本判決，應於收受送達後十
日內向本院提出上訴書狀，其未敘述上訴之理由者並得於提起上
訴後十日內向本院補提理由書（均須按他造當事人之人數附繕本
）。
                                      書記官 李  信  穎
中　　華　　民　　國　　94　　年　　6 　　月　　21　　日
